臺灣宜蘭地方法院簡易庭裁定
111年度秩字第52號
移送機關    宜蘭縣政府警察局礁溪分局
被移送人    林○宸


上列被移送人因違反社會秩序維護法案件，經移送機關於民國11
1年7月1日以警礁偵字第1110012567號移送書移送審理，本院裁
定如下：
    主  文
林○宸攜帶經主管機關公告查禁之器械，處罰鍰新臺幣參仟元。
扣案之電擊棒壹支，沒入。
    理  由
一、被移送人林○宸於下列時、地有違反社會秩序維護法之行為
    ：
（一）時間︰民國111年6月1日19時07分許。
（二）地點︰宜蘭縣○○鎮○○路○段000號前。
（三）行為︰被移送人林○宸於上揭時、地，無正當理由攜帶經主
      管機關公告查禁之電擊棒1支。
二、上開事實，有下列之事證足以證明，堪以認定：
（一）被移送人林○宸於警詢時之供述。
（二）宜蘭縣政府警察局礁溪分局扣押筆錄暨扣押物品目錄表。
（三）扣案物照片3張暨密錄器擷取畫面4張。
（四）內政部警政署111年6月24日警署行字第1110117170號函文
      。
三、按違反社會秩序維護法之行為，涉嫌違反刑事法律或少年事
    件處理法者，應移送檢察官或少年法庭依刑事法律或少年事
    件處理法規定辦理；而所謂少年違反社會秩序維護法之行為
    同時違反少年事件處理法，應移送少年法庭審理者，係指少
    年之行為有少年事件處理法第3條或第27條之情事，社會秩
    序維護法第38條前段、法院辦理社會秩序維護法案件應行注
    意事項第9條分別定有明文。查本件被移送人林○宸係94年6
    月1日生，此有其統號查詢個人基本資料查詢結果附卷可佐
    ，是被移送人林○宸於本件行為時係14歲以上未滿18歲之人
    ，核其被移送人林○宸所涉違反社會秩序維護法之行為，非
    屬少年事件處理法第3條或同法第27條之情形，並無同時違
    反少年事件處理法，應先移送少年法庭審理之情，自應依社
    會秩序維護法規定逕予審究。
四、按製造、運輸、販賣、攜帶或公然陳列經主管機關公告查禁
    之器械者，處3日以下拘留或新臺幣3萬元以下罰鍰，社會秩
    序維護法第63條第1項第8款定有明文。行政院內政部曾依警
    械使用條例第13條、社會秩序維護法第63條第1項第8款及同
    條第2項等規定，以81年5月22日（81）警署行字第34517號
    及81年4月29日台內警字第0000000號公告：警察機關配備機
    械種類規格表之器械，非經內政部許可不得製造、運輸、販
    賣、攜帶或公然陳列，如有違反依法處罰。又參照行政院95
    年5月30日院臺治字第0950023739A號函釋：「警察機關配備
    警械種類規格表規定電氣器械之規格為電氣警棍（棒）（電
    擊器）、擊昏槍、擊昏彈包。」，是以被移送人於上揭時、
    地，隨身攜帶之電擊棒1支，確屬「非經內政部許可不得製
    造、運輸、販賣、攜帶或公然陳列之警械」，即業經主管機
    關公告查禁之器械。
五、再按「僱（任）用警衛、保全人員、巡守人員或依法執行稽
    查公務人員之機關、機構、學校、公司、行號、工廠、民間
    守望相助組織，得檢附下列文件向直轄市、縣（市）政府警
    察局申請許可購置警棍、電氣警棍（棒）（電擊器）、防暴
    網」，警械許可定製售賣持有管理辦法第7條第1項前段定有
    明文，且依該辦法第8條第1項及第2項規定：「經依前條申
    請許可購置之警棍、電氣警棍（棒）（電擊器）或防暴網，
    應集中保管，並列冊送直轄市、縣（市）政府警察局備查。
    異動時，亦同。電氣警棍（棒）（電擊器）、防暴網不得轉
    讓或借與他人使用，並由直轄市、縣（市）政府警察局核發
    警械執照。警械執照應每二年換領一次。持有人應隨身攜帶
    ，並不得轉讓或借與他人使用，如有毀損、遺失或滅失，應
    即向直轄市、縣（市）政府警察局申請補發。」，是除電擊
    棒持有人任職之機構申請許可購置核准，並領有警械執照外
    ，不得製造、運輸、販賣、攜帶或公然陳列。查被移送人於
    警詢中陳稱：伊不知道電擊器從何而來，是慶生時友人給伊
    的等語，且被移送人於警詢時陳報目前無業，堪認被移送人
    無因任職於僱（任）用警衛、保全人員、巡守人員或依法執
    行稽查公務人員之機關、機構、學校、公司、行號、工廠、
    民間守望相助組織，而領有警械執照，依法自不得攜帶扣案
    之電擊棒。是核被移送人所為，係違反社會秩序維護法第63
    條第1項第8款之規定。又被移送人林○宸於行為時，係14歲
    以上未滿18歲之人，已如前述，爰依社會秩序維護法第9條
    第1項第1款之規定，減輕其處罰。
六、爰審酌被移送人林○宸無正當理由攜帶經主管機關公告查禁
    之電擊棒，危害公共秩序及社會安寧，所為實有可議，惟念
    其行為後能坦白承認，態度尚可，兼衡其於警詢時自陳國中
    畢業之智識程度、家庭經濟狀況小康、行為之動機、目的、
    手段等一切情狀，量處如主文所示之處罰。
七、扣案之電擊棒1支，乃經主管機關公告查禁之查禁物，不問
    屬於行為人與否，應依社會秩序維護法第22條第1項第2款、
    第2項後段規定，併予宣告沒入。
八、依社會秩序維護法第46條第1項、第63條第1項第8款、第22
    條第1項第2款、第2項後段，裁定如主文。
中　　華　　民　　國　　111 　年　　7 　　月　　27　　日
                        簡易庭  法  官　陳嘉瑜
以上正本證明與原本無異。　　　　　　　　　　　　
如不服本裁定，應於裁定送達後5日內，向本院提出抗告狀（須
附繕本）。
中　　華　　民　　國　　111 　年　　7 　　月　　28　　日
                                書記官  蕭欣怡
附錄本案裁處法條全文：
社會秩序維護法第63條
有左列各款行為之一者，處三日以下拘留或新臺幣三萬元以下罰
鍰：
一、無正當理由攜帶具有殺傷力之器械、化學製劑或其他危險物
    品者。
二、無正當理由鳴槍者。
三、無正當理由，攜帶用於開啟或破壞門、窗、鎖或其他安全設
    備之工具者。
四、放置、投擲或發射有殺傷力之物品而有危害他人身體或財物
    之虞者。
五、散佈謠言，足以影響公共之安寧者。
六、蒙面偽裝或以其他方法驚嚇他人有危害安全之虞者。
七、關於製造、運輸、販賣、貯存易燃、易爆或其他危險物品之
    營業，未經主管機關許可；或其營業設備及方法，違反法令
    規定者。
八、製造、運輸、販賣、攜帶或公然陳列經主管機關公告查禁之
    器械者。
前項第七款、第八款，其情節重大或再次違反者，處或併處停止
營業或勒令歇業。